臺灣臺中地方法院刑事判決　　　　　　　 94年度易字第293號
公　訴　人　臺灣臺中地方法院檢察署檢察官
被　　　告　乙○○
選任辯護人　陳光龍律師
上列被告因竊盜等案件，經檢察官提起公訴（九十二年度偵字第
二一八一六號、九十三年度偵字第三六七七號）後，被告於準備
程序中就被訴事實為有罪之陳述，經告知簡式審判程序之旨，並
聽取公訴人、被告之意見後，由本院合議庭裁定由受命法官獨任
進行簡式審判程序，檢察官復於簡式審判程序當庭言詞聲請改依
協商程序而為判決，本院裁定進行認罪協商程序，判決如下：
    主  文
乙○○連續竊盜，累犯，處有期徒刑壹年；又共同偽造特種文書
，累犯，處有期徒刑肆月；扣案之ＸＵ－一一○、ＪＧ－九八三
、ＩＱ－四九七號車牌各貳面，均沒收。應執行有期徒刑壹年參
月，扣案之ＸＵ－一一○、ＪＧ－九八三、ＩＱ－四九七號車牌
各貳面，均沒收。
    事實及理由
一、犯罪事實：
（一）乙○○於民國八十六年間因犯妨害自由罪，經本院於八十
      六年十二月二十六日以八十六年度訴字第三○八三號判決
      判處有期徒刑四月，於八十七年十月十四日執行完畢；再
      於八十八年犯違反水利法案件，經本院於八十八年八月三
      十一日以八十八年度易字第二四六一號判決判處有期徒刑
      四月，於九十年五月十四日徒刑執行完畢（九十年之後又
　　　因槍砲彈藥刀械管制條例、偽造文書、竊盜、贓物等罪，
  　　均經判刑確定）。猶不知悔改，復基於意圖為自己不法所
　　　有之概括犯意，先於九十二年十月十二日在苗栗縣獅潭鄉
  　　○○村○○鄰○道台三線一二四點八公里處茂林橋旁工地
　　　，竊取丁○○所有之日本小松牌PC200-5型挖土機（車體
  　　編號58036號）一台，旋於同年月十四日，在南投縣某處
      堤防旁以新台幣（下同）二十三萬元之代價，賣予知情之
      黃建河（故買贓物部分另行起訴，並經法院判決有罪）牟
      利（該編號58036號之挖土機一台業已發還予丁○○）。
      復於同年月二十八日，在南投縣南投市○○○路四一二號
      旁工地竊取丙○○所有之日本小松牌PC200-5型挖土機（
      車體編號59498號）一台，並以懸掛車牌號碼IQ-497號（
      係偽造車牌）之拖板車將該挖土機拖離現場，惟該部挖土
      機現已不知去向。
（二）另乙○○為出售圖利，於不詳時地，在臺中縣市某地，與
      年約三、四十歲姓名年籍均不詳之成年人，基於偽造特種
      文書之犯意聯絡，由乙○○以一面車牌五百元之代價，委
      請該不詳年籍資料之成年人，偽造車牌號碼XU-110、IG-9
      83、IQ-497號各二面，並以一面車牌一千五百元之價格出
      售予他人，於同年十一月五日經警在南投縣草屯鎮○○路
      八二八號將乙○○拘提到案，並於同日在南投縣南投市○○路○段一六七巷三十六號乙○○之女友甲○○（不知情
      ，另經臺灣臺中地方法院檢察署檢察官為不起訴處分）住
      處起出丁○○挖土機之車體號碼牌（58036號）一片（業
      已發還予丁○○），又在乙○○所駕駛之自小客車（車號
      X9-7289號）車內之腳踏墊下查扣偽造之車牌共六面。
二、案經臺中縣警察局霧峰分局及南投縣政府警察局南投分局報
　　告臺灣臺中地方法院檢察署檢察官偵查後提起公訴，由本院
    合議庭裁定由受命法官獨任進行簡式審判程序，檢察官復於
    簡式審判程序當庭言詞聲請改依協商程序而為判決。
三、理  由
（一）證據：
  １、被告乙○○於本院準備、審理時之自白及認罪之陳述。
  ２、被害人丁○○、丙○○於警詢、本院準備程序之指述。
  ３、證人張素貞、甲○○於警詢之證述。
  ４、員警比對車輛殘留水泥之擦痕後所拍攝之照片、現場照片
      數張、贓物認領保管單一紙（丁○○所有挖土機ＰＣ200
      -5型，車身號碼58036號）可資佐證。
（二）核被告乙○○竊取被害人丁○○所有之日本小松牌PC200-
      5型挖土機（車體編號58036號）及被害人丙○○所有之日
      本小松牌PC200-5型挖土機（車體編號59498號）一台等情
      ，所為均係犯刑法第三百二十條第一項之竊盜罪。被告乙○○偽造車牌號碼XU-110、IG-983、IQ-497號各二面之犯
      行，所為則係犯刑法第二百十二條偽造特種文書罪。被告
      乙○○先後二次竊取被害人丁○○、丙○○所有之挖土機
      之犯行，時間緊接，方法相同，觸犯構成要件相同之罪，
      顯係基於概括犯意為之，應依連續犯之規定論以一罪，並
      依法加重其刑。被告乙○○與年約三、四十歲姓名年籍均
      不詳之成年人，就偽造特種文書之犯行，有犯意之聯絡及
      行為之分擔，為共同正犯。被告乙○○所犯上開竊盜、偽
      造特種文書二罪，犯意各別，罪名不同，應分論併罰之。
      又被告乙○○於八十六年間因犯妨害自由罪，經本院於八
      十六年十二月二十六日以八十六年度訴字第三○八三號判
      決判處有期徒刑四月，於八十七年十月十四日執行完畢；
      再於八十八年犯違反水利法案件，經本院於八十八年八月
      三十一日以八十八年度易字第二四六一號判決判處有期徒
      刑四月，於九十年五月十四日徒刑執行完畢，有臺灣臺中
      地方法院檢察署刑案資料查註紀錄表及臺灣高等法院被告
      前案紀錄表各一件附卷可按，其於五年內再犯本件有期徒
      刑以上之罪，為累犯，就被告連續竊盜之部分遞加重其刑
      ，另就偽造特種文書之部分加重其刑。又扣案之偽造車牌
      號碼XU-110、IG-983、IQ-497號各二面係被告乙○○所有
      因偽造特種文書所得之物，業據被告乙○○供承在卷（見
      本院卷第二二、二四頁），應依刑法第三十八條第一項第
      三款之規定，宣告沒收之。
四、本件經檢察官與被告乙○○於審判外達成協商之合意且被告
    已認罪，其合意內容為：
（一）被告乙○○所犯竊盜部分願受科刑範圍為有期徒刑一年，
      另所犯偽造特種文書部分願受科刑範圍有期徒刑四月；合
      併定應執行有期徒刑一年三月。
（二）經查，上開協商合意並無刑事訴訟法第四百五十五條之四
      第一項所列情形之一，檢察官聲請改依協商程序而為判決
      ，本院爰不經言詞辯論，於協商合意範圍內為協商判決，
      合予敘明。
五、應適用之法條：刑事訴訟法第四百五十五條之四第二項、第
    四百五十五條之八、第四百五十五條之十一第二項、第四百
    五十四條、刑法第二十八條、第五十六條、第三百二十條第
    一項、第二百十二條、第四十七條、第五十一條第五款、第
    三十八條第一項第三款，罰金罰鍰提高標準條例第一條前段
    。
六、附記事項：無。
七、本判決除有刑事訴訟法第四百五十五條之四第一項第一、二
    、四、六、七款所定情形之一，或違反同條第二項規定者外
    ，不得上訴。
八、如不服本件判決，得自收受判決送達之日起十日內，向本院
    提出上訴書狀，上訴於第二審法院。
中    華    民    國  九十四  年    八    月   二十三  日
                        臺灣臺中地方法院刑事第十二庭
                                法  官  劉  兆  菊
右正本證明與原本無異。
                                書記官  孫  立  文
中    華    民    國  九十四  年    八    月   二十三  日
附論罪科刑法條
中華民國刑法第三百二十條
 (普通竊盜罪、竊佔罪)
意圖為自己或第三人不法之所有，而竊取他人之動產者，為竊盜
罪，處五年以下有期徒刑、拘役或五百元以下罰金。
意圖為自己或第三人不法之利益，而竊佔他人之不動產者，依前
項之規定處斷。
前二項之未遂犯罰之。
中華民國刑法第二百十二條
 (偽造變造特種文書罪)
偽造、變造護照、旅券、免許證、特許證及關於品行、能力服務
或其他相類之證書、介紹書，足以生損害於公眾或他人者，處一
年以下有期徒刑、拘役或三百元以下罰金。
